臺灣高等法院臺南分院刑事判決　　　　 96年度上訴字第653號
上　訴　人
即　被　告　甲○○
上列上訴人因違反毒品危害防制條例案件，不服臺灣嘉義地方法
院96年度訴字第358號，中華民國96年5月14日第一審協商判決（
起訴案號：臺灣嘉義地方法院檢察署96年度毒偵字第482號），
提起上訴，本院判決如下：
    主  文
上訴駁回。
    理  由
一、按刑事訴訟法第455條之2第1項第1款規定：「除所犯為死刑
    、無期徒刑、最輕本刑為3年以上有期徒刑之罪，或高等法
    院管轄一審案件者外，案件經檢察官提起公訴，或聲請簡易
    判決處刑，於第一審言詞辯論終結前或簡易判決處刑前，檢
    察官得於徵詢被害人之意見後，逕行或依被告或其代理人、
    辯護人之請求，經法院同意，就下列事項於審判外進行協商
    ，經雙方合意且被告認罪者，由檢察官聲請改依協商程序而
    為審判：一、被告願受科刑之範圍或願意受緩刑之宣告。」
    ；又協商判決，除有刑事訴訟法第455條之4第1項第1款於訊
    問程序終結前，被告撤銷協商合意或檢察官撤回協商聲請者
    ；第2款被告協商之意思非出於自由意志者；第4款被告所犯
    之罪非第455條之2第1項所定得以聲請協商判決者；第6款被
    告有其他較重之裁判上一罪之犯罪事實者；第7款法院認應
    諭知免刑或免訴、不受理者情形之一，及違反同條第2項「
    法院應於協商合意範圍內為判決；法院為協商判決所科之刑
    ，以宣告緩刑或二年以下有期徒刑、拘役或罰金為限」之規
    定者外，不得上訴，此復經同法第455條之10第1項定有明文
    。又協商判決之上訴，除本編有特別規定外，準用第三編第
    一章及第二章之規定。第二審法院認上訴有不合法律上程序
    或法律上不應准許，或其上訴權已喪失之情形者，應以判決
    駁回之，刑事訴訟法第455條之11第1項、第367條前段分別
    定有明文。
二、經查：上訴人即被告甲○○所犯為毒品危害防制條例第10條
    第1項施用第1級毒品罪，係最重本刑為5年以下有期徒刑之
    罪，且被告已於原審坦承犯罪，經原審同意檢察官所聲請之
    認罪協商程序後，並指定公設辯護人顏玲玲協助上訴人與檢
    察官進行認罪協商，嗣經上訴人與檢察官於審判外達成協商
    合意，經原審告以所認罪名、法定刑及所喪失之權利後，上
    訴人仍表示願意接受協商程序判決，並由被告及公設辯護人
    於訊問筆錄簽名確認無訛，此有原審96年5月14日訊問筆錄
    在卷可稽（詳原審卷第55至58頁）。
三、次查，上訴人或公訴人均未於原審協商程序終結前，撤銷協
    商合意或撤回協商聲請，復無有較其他較重之裁判上一罪之
    犯罪事實，復無認應諭知免刑、免訴、不受理等情形。再者
    ，被告所犯之罪為最重本刑5年以下有期徒刑，原審協商判
    決判處上訴人有期徒刑9月，亦在兩造協商範圍內（詳原審
    卷第55、57頁），均無刑事訴訟法第455條之10第1項但書所
    定例外得上訴第二審之情形。
四、末查，本件被告之上訴意旨，並未指摘或提出證據證明原審
    判決有上開刑事訴訟法第455條之2第1項第1款、第2款、第4
    款、第6款、第7款所規定之情形之一，或協商判決違反同條
    第2項之規定，依前開規定，其上訴顯然不合法律上之程序
    ，揆之前開規定及說明，其上訴，自應予駁回，並不經言詞
    辯論為之。
五、據上論結，應依刑事訴訟法第455條之11第1項、第367條前
    段、第372條，判決如主文。
中　　華　　民　　國　　96　　年　　6 　　月　　29　　日
                  刑事第二庭    審判長法　官  葉居正
                                      法　官  郭千黛
                                      法　官  吳森豐
以上正本證明與原本無異。
如不服本判決，應於收受本判決後十日內向本院提出上訴書狀。
其未敘述上訴理由者並得於提起上訴後十日內向本院補提理由書
狀（均須按他造當事人之人數附繕本）「切勿逕送上級法院」。
　　　　　　　　　　　　　　　　　　　書記官  李梅菊
中　　華　　民　　國　　96　　年　　6 　　月　　29　　日
